【裁判字號】    88,易,3279
【裁判日期】    890712
【裁判案由】    違反槍砲彈藥刀械管制條例
【裁判全文】
臺灣臺北地方法院刑事判決                        八十八年度易字第三二七九號
    公  訴  人  臺灣臺北地方法院檢察署檢察官
    被      告  乙○○
右列被告因違反槍砲彈藥刀械管制條例案件，經檢察官提起公訴（八十八年度偵字第
二一三五號），本院判決如左：
    主  文
乙○○未經許可，無故寄藏可發射子彈具有殺傷力之改造玩具手槍，累犯，免刑。
扣案之改造玩具手槍壹把（槍枝管制編號：0000000000）沒收。
    事  實
一、乙○○於民國七十七年間因懲治盜匪條例案件，經台灣高等法院判處有期徒刑七
    年確定，於八十二年一月五日縮刑假釋出監，甫於八十四年三月十七日縮刑期滿
    視為執行完畢。詎仍不知悔改，於八十五年三月間，在台北市○○○路○段與三
    民路口附近受李訓政（業已死亡）之託，代為保管李訓政所交付，可發射子彈具
    殺傷力之改造玩具轉輪手槍一把，乙○○將之藏放在台北市○○○路○段之住居
    處。旋於數日後與李訓政共同將上開改造玩具轉輪手槍埋藏於台北市○○路台北
    市公車管理處旁變電所之高壓電線鐵塔下。嗣於同年一月三十一日寄藏改造玩具
    手槍犯行未遭發現前，向警自首，並於八十六年二月一日在上址高壓電線塔起出
    而扣得上開改造之玩具手槍一把（管制編號：0000000000）。
二、案經內政部警政署刑事警察局移送臺灣臺北地方法院檢察署檢察官偵查起訴。
    理  由
一、訊據被告乙○○對於右揭事實雖供承不諱，惟矢口否認該改造之玩具手槍有殺傷
    力，辯稱：李訓政將該槍交予伊保管時，該槍已壞，沒有撞針，不能擊發，不知
    槍為何經鑑定有殺傷力云云。經查：扣案之手槍經送請鑑定之結果，認係由仿轉
    輪手槍改造而成，槍管材質為塑膠，內以金屬襯管加強，惟轉輪彈倉材質仍為塑
    膠，機械性能良好，彈頭發射動能達二十焦耳／平方公分，具有殺傷力，有經改
    造之玩具轉輪手槍一把扣案可稽，及內政部警政署刑事警察局八十六年二月十九
    日刑鑑字第八二一七號鑑驗通知書附卷足憑。而送鑑定之改造玩具手槍與查獲時
    相同要無更替等情，業據證人即內政部警政署刑事警察局偵三隊組長甲○○到庭
    結證無訛（見本院八十九一月十二日訊問筆錄）。末查扣案玩具手槍材質雖有塑
    膠，但不影響殺傷力，且此槍枝並無撞針僅有擊鎚裝置，雖有退彈軸內彈簧鬆脫
    之故障，惟不影響擊鎚擊發子彈等情，亦經證人即內政部警政署刑事警察局鑑識
    物理組技士黃國政證述明確（見本院八十九年六月八日訊問筆錄），是扣案手槍
    具有殺傷力灼然甚明。綜上所述，被告所辯，乃事後卸責之詞，尚不足採，本件
    事證明確，其犯行洵堪認定。
二、按槍砲彈藥刀械管制條例業於八十六年十一月二十四日修正公布，於八十六年十
    一月二十六日生效，原條例第十條第三項規定未經許可無故寄藏其他可發射金屬
    或子彈具殺傷力之手槍罪之法定本刑為三年以下有期徒刑，修正後第十一條第四
    項關於未經許可無故寄藏其他可發射金屬或子彈具殺傷力之手槍罪之法定本刑則
    提高為一年以上七年以下有期徒刑，併科新台幣七百萬元以下罰金，查本件扣案
    之槍枝係可發射子彈具有殺傷力而仿轉輪手槍製造之改造玩具手槍，屬槍砲彈藥
    刀械管制條例第四條第一項第一款所稱之其他可發射子彈具殺傷力之槍砲，依同
    條例第五條規定，非經中央主管機關許可不得無故寄藏，而被告乙○○寄藏前開
    改造玩具手槍之行為在該條例修正前，經比較新舊法之結果，以修正前之該條例
    第十條第三項規定有利於被告，依刑法第二條第一項但書之規定，應依修正前槍
    砲彈藥刀械管制條例第十條第三項之罪處斷。公訴意旨以修正後之該條例第十一
    條第四項論罪，容有未洽。又被告因寄藏而持有槍砲之行為，為寄藏之低度行為
    ，不另論持有槍砲罪。另查被告有如事實欄所述之犯罪科刑及執行情形，有台灣
    高等法院檢察署刑案紀錄簡覆表在卷可按，其於五年之內，再犯本件有期徒刑以
    上之罪，為累犯，原應加重其刑，惟按修正前之槍砲彈藥刀械管制條例第十三條
    之二第一項及第二項規定：「犯第七條至第十三條之罪自首，並報繳其持有之槍
    、彈藥、刀械者，減輕或免除其刑；其已移轉持有而據實供述槍、彈藥、刀
    械之來源或去向，因而查獲者，亦同。前項情形，於中央主管機關報經行政院核
    定辦理公告期間自首者，免除其刑。」，而公告自首期間乃自八十五年十一月一
    日起至八十六年一月三十一日止，此有內政部警政署八十九年六月十二日（八九
    ）警署保字第九六○七六號函所附行政院八十五年十月十五日台八五內字第三五
    九七七號函及內政部公告辦理自首報繳槍砲彈藥刀械實施計畫一份附卷可憑，查
    被告乙○○係於八十六年一月三十一日公告之自首期間內，於犯罪尚未被發覺前
    主動向警自首並報繳其寄藏之改造玩具手槍等情，業據證人即本案承辦警員孫中
    洲於偵查中結證綦詳（見八十八年度偵字二一三五○號卷第二十一頁反面），核
    與公告期間內自首免刑之規定相符，爰依修正前槍砲彈藥刀械管制條例第十三條
    之二第一項、第二項之規定，免除其刑。
四、至扣案之仿轉輪手槍製造之改造玩具手槍一把，係被告所寄藏具有殺傷力之槍砲
    ，已如前述，係屬違禁物，應依刑法第三十八條第一項第一款宣告沒收。
據上論斷，應依刑事訴訟法第二百九十九條第一項但書、修正前槍砲彈藥刀械管制條
例第十條第三項、第十三條之二第一項、第二項，刑法第二條第一項但書、第十一條
、第四十七條、第三十八條第一項第一款，判決如主文。
本案經檢察官孟令士到庭執行職務
中      華      民      國      八十九      年    七    月    十二      日
                                      臺灣臺北地方法院刑事第四庭
                                         審判長  法  官  金  學  坪
                                                 法  官  黃  紹  紘
                                                 法  官  吳  定  亞
右正本證明與原本無異。
如不服本判決，應於判決送達後十日內，向本院提出上訴狀。
                                                 書記官  張  樹  成
中      華      民      國      八十九      年    七    月    十八      日
附錄本案論罪科刑法條
槍砲彈藥刀械管制條例第十條第三項
未經許可，擅自改造模型槍、販賣或運輸改造模型槍者，處無期徒刑或五年以上有期
徒刑，併科新台幣一千萬元以下罰金。
未經許可，轉讓、出租或出借改造模型槍者，處五年以上有期徒刑，併科新台幣一千
萬元以下罰金。
意圖供自己或他人犯罪之用，而犯前二項之罪者，處無期徒刑或七年以上有期徒刑，
併科新台幣一千萬元以下罰金。
未經許可無故持有、寄藏或意圖販賣而陳列改造模型槍者，處三年以上十年以下有期
徒刑，併科新台幣七百萬元以下罰金。
第一項至第三項之未遂犯罰之。
槍砲彈藥刀械管制條例第十三條之二第一項、第二項
犯第七條至第十三條之罪自首，並報繳其持有之槍、彈藥、刀械者，減輕或免除其
刑；其已移轉持有而據實供述槍、彈藥、刀械之來源或去向，因而查獲者，亦同。
但於本條例修正公布施行後三個月內自首，並有前段所列情形者，免除其刑。
犯第七條至第十三條之罪，於偵查或審判中自白，並供述槍、彈藥、刀械之來源
去向，因而查獲或因而防止重大危害治安事件之發生者，減輕或免除其刑。
刑法第四十七條
受有期徒刑之執行完畢，或受無期徒刑或有期徒刑一部之執行而赦免後，五年以內再
犯有期徒刑以上之罪者，為累犯，加重本刑至二分之一。


司法院資訊處製作；財團法人民間司法改革基金會備份。
